臺灣新北地方法院刑事判決
111年度易字第670號
公  訴  人  臺灣新北地方檢察署檢察官
被      告  王丁麗敏


上列被告因竊盜案件，經檢察官提起公訴（111年度偵字第16914
號），本院判決如下：
    主  文
王丁麗敏竊盜，處拘役拾日，如易科罰金，以新臺幣壹仟元折算
壹日。未扣案之犯罪所得香蕉壹串、蓮霧伍顆、蘋果參顆、杮子
參顆、柑橘參顆均沒收，於全部或一部不能沒收或不宜執行沒收
時，追徵其價額。
    事  實
一、王丁麗敏曾因擅取新北市○○區○○路0段00巷0號「店仔街福德
    宮」供桌上水果，經該宮廟管理人姚華龍多次制止，已知供
    桌上水果係廟方所有，不得任意取走，竟意圖為自己不法之
    所有，基於竊盜之犯意，於民國110年12月17日21時15分許
    ，在「店仔街福德宮」，徒手竊取姚華龍所管領置於供桌上
    之香蕉1串、蓮霧5顆、蘋果3顆、杮子3顆、柑橘3顆（價值
    共計新臺幣483元），得手後隨即離開。嗣於同日21時30分
    許，姚華龍發現上開水果遭竊，經調閱監視器錄影畫面始發
    覺上情並報警處理。
二、案經姚龍華訴由新北市政府警察局永和分局報請臺灣新北地
    方檢察署（下稱新北地檢署）檢察官偵查起訴。
    理  由
一、證據能力部分：
　　按被告以外之人於審判外之陳述，雖不符刑事訴訟法第159
    條之1至第159條之4之規定，而經當事人於審判程序同意作
    為證據，法院審酌該言詞陳述或書面陳述作成時之情況，認
    為適當者，亦得為證據。當事人、代理人或辯護人於法院調
    查證據時，知有第159條第1項不得為證據之情形，而未於言
    詞辯論終結前聲明異議者，視為有前項之同意，刑事訴訟法
    第159條之5定有明文。查本判決所引用具傳聞性質之各項證
    據資料，經本院於審判期日依法踐行調查證據程序，被告王
    丁麗敏（下稱被告）未到庭就上開證據之證據能力有所爭執
    ，於言詞辯論終結前亦未聲明異議，本院審酌上開證據作成
    時之情狀，並無違法或不當等情形，且與本案待證事實具有
    關聯性，認為以之作為證據應屬適當，依前揭規定，應均具
    有證據能力。
二、實體部分：
  ㈠認定犯罪事實所憑之證據及理由：
　　被告經本院合法傳喚未到庭。惟查：被告於警詢及本院準備
    程序均不否認其於上開時、地，未經「店仔街福德宮」管理
    人之同意，自行將該宮廟供桌上擺放之香蕉1串、蓮霧5顆、
    蘋果3顆、杮子3顆、柑橘3顆取走等情不諱（見偵卷第8頁、
    審易字卷第44頁），惟矢口否認有何竊盜之犯行，辯稱：是
    別人告訴我可以去拿的等語（見審易字卷第44頁）。惟查：
    上開事實，業據證人姚華龍於警詢及偵查中證述明確，並有
    監視器錄影畫面翻拍照片6張、上開水果照片1張附卷可稽（
    見偵卷第21-24頁）。又被告曾於102年8月1日23時26分許，
    在新北市○○區○○路0段00號之土地公廟內，竊取他人所有之
    供品餅乾4包，經新北地檢署檢察官偵查後認被告涉犯竊盜
    罪嫌，惟念被告深表悔悟，且與被害人達成和解，而於102
    年10月23日以102年度偵字第23693號依職權處分不起訴確定
    ；被告復於109年6月23日6時許，在新北市○○區○○路0段00號
    福德宮，竊取他人置於供桌上之葡萄1串，經新北地檢署檢
    察官偵查後認被告涉犯竊盜罪嫌，惟因被告坦承犯行並深表
    悔悟，且被害人當庭表示不願追究，而於109年9月25日以10
    9年度偵字第28165號依職權處分不起訴確定；有上開不起訴
    處分書2份在卷可考（見易字卷第27-30頁）。再者，告訴人
    姚華龍於偵查中指稱：被告之前也有類似情形，我們廟方人
    員有去制止他，還會被她罵，我們有跟她說如果想要水果，
    可以等到晚一點廟要關門時再來，被告都講不聽等語（見偵
    卷第37頁）。由是可知，被告明知不得擅自取走宮廟中他人
    擺放之供品，仍恣意取走，其主觀上顯有不法所有之意圖。
    被告空言辯稱係他人告知可以取走上開供品云云，顯係畏罪
    卸責之詞，不足採信。本案事證明確，被告犯行洵堪認定，
    應依法論科。
  ㈡論罪科刑：
    核被告所為，係犯刑法第320條第1項之竊盜罪。爰審酌被告
    曾於102年8月1日及109年6月23日分別竊取他人擺放於土地
    公廟內之供品，經新北地檢署檢察官依職權處分不起訴後，
    竟不知悔改，食髓知味，復恣意竊取「店仔街福德宮」供桌
    上之水果，侵害他人對於財物之管領權限，兼衡被告犯罪之
    目的、手段、所竊取之財物價值不高，及其自陳教育程度係
    高中畢業，從事資源回收業，家庭經濟狀況小康（見偵卷第
    7頁），暨犯後否認犯行之態度，且迄未賠償被害人所受損
    害等一切情狀，量處如主文所示之刑，並諭知如易科罰金之
    折算標準。
　㈢沒收：
　　按犯罪所得，屬於犯罪行為人者，沒收之；其沒收，於全部
    或一部不能沒收或不宜執行沒收時，追徵其價額；刑法第38
    條之1第1項前段、第3項定有明文。查被告取走之香蕉1串、
    蓮霧5顆、蘋果3顆、杮子3顆、柑橘3顆，係被告因本案之犯
    罪所得，並未扣案，且尚未歸還被害人，復核此部分如宣告
    沒收及追徵，並無刑法第38條之2第2項規定「有過苛之虞、
    欠缺刑法上之重要性、犯罪所得價值低微，或為維持受宣告
    人生活條件之必要者，得不宣告或酌減之」之情事，爰依刑
    法第38條之1第1項前段、第3項規定宣告沒收，於全部或一
    部不能沒收或不宜執行沒收時，追徵其價額。
三、被告經合法傳喚，無正當理由不到庭，因本院認為本件係應
    科拘役之案件，爰不待其陳述逕行判決。　　
據上論結，應依刑事訴訟法第299條第1項前段、第306條，判決
如主文。
本案經檢察官江祐丞提起公訴，檢察官宋有容到庭執行職務。
中　　華　　民　　國　　111 　年　 10 　　月　　5 　　日
                  刑事第六庭    法　官  樊季康
上列正本證明與原本無異。
如不服本判決，應於判決送達後20日內敘明上訴理由，向本院提
出上訴狀 (應附繕本) ，上訴於臺灣高等法院。其未敘述上訴理
由者，應於上訴期間屆滿後20日內向本院補提理由書「切勿逕送
上級法院」。
                                書記官　黃莉涵
中　　華　　民　　國　　111 　年　　10　　月　　11　　日
附錄本案論罪科刑法條全文：
附錄本案論罪科刑之法條
中華民國刑法第320條
意圖為自己或第三人不法之所有，而竊取他人之動產者，為竊盜
罪，處5年以下有期徒刑、拘役或50萬元以下罰金。
意圖為自己或第三人不法之利益，而竊佔他人之不動產者，依前
項之規定處斷。
前二項之未遂犯罰之。